【裁判字號】    90,訴,92
【裁判日期】    900413
【裁判案由】    違反毒品危害防制條例
【裁判全文】
臺灣雲林地方法院刑事判決                              九十年度訴字第九二號
    公  訴  人  臺灣雲林地方法院檢察署檢察官
    被      告  甲○○
右列被告因違反毒品危害防制條例案件，經檢察官提起公訴（九十年度毒偵字第一九
八號），本院判決如左：
    主  文
甲○○連續施用第一級毒品，累犯，處有期徒刑捌月。
    事  實
一、甲○○曾因違反麻醉藥品管理條例案件，經臺灣臺北地方法院判處有期徒刑六月
    確定，自民國八十七年六月二十二日刑期起算，指揮書執畢日期為八十八年一月
    十一日，又因違反藥事法案件，經本院於八十七年六月十六日判處有期徒刑一年
    ，並於八十七年七月十二日判決確定，接續自八十八年一月十二日執行，指揮書
    執畢日期為八十九年一月九日，經縮刑後於八十八年十二月十日假釋期滿執行完
    畢。又因一犯施用毒品，經本院於八十七年七月八日以八十七年度毒聲字第九二
    號裁定送勒戒處所觀察、勒戒後，認無繼續施用毒品之傾向，經臺灣雲林地方法
院檢察署檢察官於八十七年八月四日以八十七年度偵字第一七六二號、第二五八
    三號為不起訴處分確定。其猶不知戒絕，仍基於概括之犯意，自八十九年五月中
    旬某時日起至八十九年七月十二日某時止，在雲林縣水林鄉尖山村七鄰中尖山十
    六號住處，以將海洛因摻入香菸內再點燃香菸之方式，連續施用第一級毒品海洛
    因多次。嗣於八十九年七月十二日十四時許，在雲林縣警察局北港分局接受採尿
    檢驗，驗具嗎啡陽性反應，而查獲上情。而甲○○因同時自八十九年二月間某時
    日起至八十九年二月十五日止，在上開住處，連續施用第二級毒品甲基安非他命
    多次，於八十九年二月十五日十一時二十分許，在雲林縣警察局北港分局接受採
    尿檢驗，驗有安非他命陽性反應而查獲（其連續施用第二級毒品部分，業經本院
    於九十年一月五日以八十九年度簡上第八一號判決有期徒刑六月確定），檢察官
    以其施用安非他命之犯行，聲請送觀察勒戒，由本院於八十九年四月二十六日以
    八十九年度毒聲字第五九一號裁定送勒戒處所觀察、勒戒，嗣經併送觀察、勒戒
    結果，認有繼續施用毒品之傾向，復經本院於八十九年八月十六日以八十九年度
    毒聲字第一一二四號裁定令入戒治處所施以強制戒治一年，而於八十九年九月二
    十七日送強制戒治，因執行滿三月，其成效經評定為合格，無繼續戒治之必要，
    由本院於九十年二月六日以九十年度毒聲字第一七三號停止戒治，所餘戒治期間
    ，付保護管束。
二、案經雲林縣警察局北港分局移送臺灣雲林地方法院檢察署檢察官偵查起訴。
    理  由
一、右開事實，業據被告甲○○坦白承認，而被告被查獲時採集其尿液經送檢驗結果
    ，呈現嗎啡陽性反應，有雲林縣衛生局煙毒尿液檢驗成績書一紙附卷可稽，核被
    告自白與事實相符，又被告前因一犯施用毒品，經本院於八十七年七月八日以八
    十七年度毒聲字第九二號裁定送勒戒處所觀察、勒戒後，認無繼續施用毒品之傾
    向，經臺灣雲林地方法院檢察署檢察官於八十七年八月四日以八十七年度偵字第
    一七六二號、第二五八三號為不起訴處分確定，有本院被告院內索引卡紀錄表、
    前署刑案資料查註紀錄表各一紙在卷可憑，本次二犯施用第一級毒品，經併送觀
    察勒戒後有繼續施用毒品傾向，並經裁定令入戒治處所施以強制戒治之事實，有
    本院八十九年度毒聲字第一一二四號裁定及被告院內索引卡紀錄表各一紙在卷可
    證，其二犯施用第一級毒品海洛因且經觀察勒戒後，有繼續施用毒品傾向，事證
    明確，其犯行可以認定，應依法論罪科刑。
二、核被告甲○○所為，係犯毒品危害防制條例第十條第一項之施用第一級毒品罪。
    其各次非法持有毒品海洛因，進而施用，其持有之低度行為應為各次施用之高度
    行為所吸收，爰不另論罪。被告先後多次施用犯行，時間緊接，方法相同，而觸
    犯構成要件相同之罪名，顯係基於概括之犯意反覆為之，為數行為而犯同一之罪
    名，屬裁判上一罪即訴訟法上同一案件，應依刑法第五十六條連續犯之規定論以
    一罪，並依法加重其刑。而被告曾因違反麻醉藥品管理條例案件，經臺灣臺北地
    方法院判處有期徒刑六月確定，自八十七年六月二十二日刑期起算，指揮書執畢
    日期為八十八年一月十一日，又因違反藥事法案件，經本院於八十七年六月十六
    日判處有期徒刑一年，並於八十七年七月十二日判決確定，接續自八十八年一月
    十二日執行，指揮書執畢日期為八十九年一月九日，經縮刑後於八十八年十二月
    十日假釋期滿執行完畢，有本院被告院內索引卡紀錄表、臺灣雲林地方法院檢察
    署刑案資料查註紀錄表各一紙附卷可稽，其於刑之執行完畢後五年內再犯本件有
    期徒刑以上之罪，為累犯，應依刑法第四十七條規定遞加重其刑。爰審酌被告犯
    罪目的、自戕行為之犯罪性質、施用次數及犯罪後坦認之態度等一切情狀，量處
    如主文所示之刑。
據上論斷，應依刑事訴訟法第二百九十九條第一項前段，毒品危害防制條例第十條第
一項，刑法第十一條前段、第五十六條、第四十七條，判決如主文。
本案經檢察官黃裕峰到庭執行職務。
中      華      民      國      九十      年    四    月      十三      日
                               臺灣雲林地方法院刑事第二庭
                                   法  官
右正本證明與原本無異。
如不服本判決，應於判決送達後十日內向本院提出上訴狀（應附繕本）。「切勿逕送
上級法院」。
告訴人或被害人對於判決如有不服具備理由請求檢察官上訴者，其上訴期間之計算係
以檢察官收受判決正本之日期為準。
附錄本案論罪科刑法條：
毒品危害防制條例第十條第一項：施用第一級毒品者，處六月以上五年以下有期徒刑
                              。


司法院資訊處製作；財團法人民間司法改革基金會備份。
